SAÏFOULAYE DIALLO

Full-Stack Java Developer | Consultant IT

saifoulaye.diallo0512@gmail.com

Sénégal, Dakar, Keur Massar

Développeur Java Full-Stack & Consultant IT avec plus de 3 ans d'expérience dans le développement d'applications backend robustes et performantes. Spécialiste de Java, Spring Boot, Microservices, et RESTful APIs. Mon expertise s'étend aux pratiques DevOps, incluant Docker, AWS, et l'intégration continue avec CI/CD, garantissant des déploiements fiables et rapides. Passionné par l'optimisation des performances et la qualité du code, je suis déterminé à concevoir des solutions innovantes qui répondent aux besoins complexes des entreprises.

EXPERIENCE

IT Consultant

ENG Technologie Groupe

SEPT 2023 - Present

O Dakar, Sicap Baobab

Role: Back-end / Front-end Developer

1) Implémentation d'un système de demande de crédit (prêt financier)

- Analyse des spécifications fonctionnelles et techniques.
- Intégration des API de payments Wave et Orange Money avec Spring Boot.
- Conception et développement de nouvelles fonctionnalités.
- Conçu et déployé un système de demande de crédit, intégrant Wave et Orange Money, permettant une augmentation de 30% des demandes traitées.
- Amélioré l'efficacité du déploiement grâce à l'automatisation CI/CD, réduisant le temps de livraison de 40%.
- Automatisation du processus de la livraison continue (Build, Test, Deploy)
- Déploiement sur AWS

2) Implémentation d'un système de demande d'équipement

- Analyse des spécifications fonctionnelles et techniques.
- Concevoir et implémenter de nouvelles fonctionnalités destinées aux utilisateurs
- Améliorer l'apparence et la réactivité des pages de l'applications de 60%.
- Participer aux réunions quotidiennes et aux cérémonies agiles.
- Consommation des services web REST.
- Conception de composants web dynamiques à l'aide de TypeScript et de Angular qui ont permis d'augmenter les performances côté client de 25

 Technologies: Java Spring Boot Hibernate PostgreSQL

 AWS Sonar GitlabCI Docker JavaScript React

 Gradle Microservices Material UI JUnit Mockito

Software Engineer

Mafalia - 1 an 3 mois

Mov 2023 - Oct 2024

Oakar, Senegal

Role: Front-end Developer

Mise en place d'une Plateforme compléte d'approvionnement pour les entreprises FMCG hoteleries, restaurants, producteurs locaux, boutiques

 Concevoir et implémenter de nouvelles fonctionnalités destinées aux utilisateurs

POINTS FORTS

Autonomie et capacité d'apprentissage rapide

Travail en équipe et sous pression

Productivité et gestion du temps

Rigueur et organisation

Design and Development

COMPÉTENCES

Backend

Java, Spring (Boot, MVC, Security, Cloud), Microservices, RESTful APIs, Hibernate, Python (FastAPI)

Frontend

React, Angular, TypeScript, JavaScript

DevOps and Cloud

AWS, Docker, CI/CD (Jenkins, Github Actions)

Web services

REST, SOAP

Database

PostgreSQL, MySQL, MongoDB, Redis

Agile framework

Scrum, Kanban

Testing

JUnit, Mockito, Jasmine

EDUCATION

Licence Maths Appliqués et Informatique (option Génie Logiciel)

Université Cheikh Hamidou Kane, Sénégal

2020 - 2023

Certificate Java Full-Stack Developer

SarayaTech Sénégal, Dakar

M JAN 2022 - OCT 2022

LANGUAGES

Français: Native, Anglais: Professional

- Collaboration avec des équipes interfonctionnelles pour définir, concevoir et proposer de nouvelles fonctionnalités.
- Collaboration étroite avec les équipes backend pour assurer l'intégration transparente des API et améliorer l'expérience utilisateur.
- Effectuer des révisions de code et fournir des commentaires constructifs aux pairs.
- Optimisez les performances frontend, réduisant le temps de chargement des pages de 25%.
- Participer aux réunions quotidiennes et aux cérémonies agiles.

Technologies:	Angular	Material Angular	Bootstrap	
TypeScript				

Full-Stack Developer - Intern

SarayaTech Senegal - 3 mois

m Dec 2022 - Fev 2023

Dakar

Role: Front-end Developer / Lead Developer

Mise en place d'une application de système de gestion hospitalière combinant clinique, pharmacie et laboratoire.

- Analyse des spécifications fonctionnelles et techniques.
- Consommation des services WEB API
- Diriger l'équipe pour qu'il suive les meilleures pratiques
- Rédaction de la documentation des APIs
- Examen de la qualité du code (code review)
- Déploiement sur AWS
- Responsable de la mise en place d'une application de système de gestion hospitalière combinant clinique, pharmacie et laboratoire.

	-)	_		Angular 14	AWS
UML	Docker	Туре	Script	Maver	Scrum	

PROFESSIONAL PROJECT



Easy Health Care System

Il s'agit d'un système de santé complet qui intègre les cliniques, les pharmacies et les laboratoires au sein d'une plateforme unique. Il facilite une collaboration transparente entre ces secteurs de soins de santé afin que les patients reçoivent des soins continus et coordonnés tout au long de leur parcours au sein du système.